臺灣高雄地方法院民事判決　　　　　　110年度鳳簡字第572號
原　　　告　台新國際商業銀行股份有限公司

法定代理人　尚瑞強　


訴訟代理人　林佑儒　
　　　　　　蘇炳璁　
被　　　告　蘇新章　
上列當事人間請求清償借款事件，本院於民國110 年10月25日言
詞辯論終結，判決如下：
    主      文
一、被告應給付原告新臺幣貳拾捌萬陸仟柒佰柒拾玖元，及自民
    國九十五年五月六日起至民國一○四年八月三十一日止，按
    週年利率百分之二十計算之利息，暨自民國一○四年九月一
    日起至清償日止，按週年利率百分之十五計算之利息。
二、訴訟費用新臺幣參仟零玖拾元由被告負擔。
三、本判決第一項得假執行。但被告以新臺幣貳拾捌萬陸仟柒佰
    柒拾玖元為原告預供擔保，得免為假執行。
    事實及理由
一、原告主張：被告於民國92年10月14日向原告申請現金卡信用
    貸款，約定被告得於一定額度內使用金融卡提款或進行現金
    轉帳交易，並於次月相當期日前需繳納最低應繳金額，貸款
    利率依週年利率20％計算利息，如有遲延還本或付息時，亦
    按上開利率計付遲延利息，如有任何一宗債務不依約清償時
    ，被告喪失期限利益，債務視為全部到期。詎被告未依約還
    款，迄至95年5 月5 日止，尚積欠本金286,779 元未清償，
    依信用貸款約定書第9 條第1 款約定，已喪失期限利益，視
    為全部到期，屢經原告催討，均置之不理。為此，爰依現金
    卡契約及消費借貸之法律關係提起本訴，並聲明：如主文第
    1 項所示。
二、被告則以：被告確有積欠原告請求金額，惟被告目前只靠老
    農年金過活而無力還款，願意跟原告協商慢慢還款等語。
三、按稱消費借貸者，謂當事人一方移轉金錢或其他代替物之所
    有權於他方，而約定他方以種類、品質、數量相同之物返還
    之契約；借用人應於約定期限內，返還與借用物種類、品質
    、數量相同之物；而遲延之債務，以支付金錢為標的者，債
    權人得請求依法定利率計算之遲延利息，但約定利率較高者
    ，仍從其約定利率，民法第474 條第1 項、第478 條前段、
    第233 條第1 項分別定有明文。查原告主張之上開事實，業
    據其提出現金卡與予備金增補約定書、信用貸款約定書、現
    金卡帳務查詢明細等件為證（本院卷第9 至11頁），經本院
    核對無訛，且為被告所不爭執，堪信為真實。至於被告抗辯
    無資力償還乙節，乃履行能力問題，不影響其依約所負之清
    償責任。又因銀行法於104 年2 月4 日增訂第47條之1 第2
    項規定，自104 年9 月1 日起，銀行辦理現金卡之利率或信
    用卡業務機構辦理信用卡之循環信用利率，不得超過週年利
    率15％。從而，原告依現金卡契約及消費借貸之法律關係，
    請求被告給付如主文第1 項所示之本金、利息，為有理由，
    應予准許。
四、本件係就民事訴訟法第427 條訴訟適用簡易程序所為被告敗
    訴之判決，爰依同法第389 條第1 項第3 款之規定，職權宣
    告假執行，並依同法第392 條第2 項，依職權為被告預供擔
    保，得免為假執行之宣告。
五、訴訟費用負擔之依據：民事訴訟法第78條。
中    華    民    國  110     年    10    月    29    日
                  鳳山簡易庭   法  官   藍雅筠
以上正本係照原本作成。
如不服本判決，應於送達後20日內，向本院提出上訴狀並表明上
訴理由，如於本判決宣示後送達前提起上訴者，應於判決送達後
20日內補提上訴理由書（須附繕本）。
中    華    民    國   110    年    10    月    29    日
                               書記官   蔡毓琦
┌────────────┐
│訴訟費用計算式          │
├────────────┤
│裁判費（新臺幣）3,090 元│
├────────────┤
│合計            3,090 元│
└────────────┘